臺灣高等法院刑事判決　
110年度上訴字第2495號
上  訴  人  
即  被  告  葉育仁


上列上訴人因兒童及少年性剝削防制條例等案件，不服臺灣新北
地方法院109年度審訴字第2312號，中華民國110年5月11日第一
審判決（起訴案號：臺灣新北地方檢察署109年度偵字第29309號
），提起上訴，本院判決如下：
    主  文
原判決關於其附表一編號五之罪刑及附表二編號二之沒收暨定應
執行刑部分均撤銷。
甲○○被訴散布少年為性交行為之電子訊號部分，無罪。
    理  由
一、公訴意旨略以：被告葉育仁基於散布少年為性交行為之影片及散布猥褻影像之犯意，於民國109年7月2日7時0分至同日8時12分許前之某時，在不詳地點，使用其所有電腦，連線網際網路後，將其與少年甲 （92年生，其餘姓名年籍詳卷）性交之影片及張○○（姓名年籍詳卷）視訊裸露胸部之影片（甲○○所犯兒童及少年性剝削防制條例第36條第1項拍攝少年為猥褻、性交行為照片、影片及刑法第315條之1第2款無故以錄影竊錄他人非公開之活動罪，業經原審判處有罪確定），上傳至任何人皆可瀏覽之XVIDEOS網站，以此方式散布甲 性交及張○○猥褻之影像供上線之網友觀覽。嗣經警持臺灣新北地方法院之搜索票，於109年7月2日7時0分至同日8時12分許，在甲○○位於新北市○○區○○路00巷0弄0號8樓住處搜索，並扣得電腦主機1台、螢幕、滑鼠、鍵盤、電源線1組。因認被告涉犯兒童及少年性剝削防制條例第38條第1項散布少年為性交行為之影片(告訴人甲 部分)及刑法第235條第1項散布猥褻影像(告訴人張○○部分)等罪嫌。
二、按被告未經審判證明有罪確定前，推定其為無罪；犯罪事實
    應依證據認定之，刑事訴訟法第154條定有明文。事實之認
    定，應憑證據，如未能發現相當證據，或證據不足以證明，
    自不能以推測或擬制之方法，為裁判基礎（最高法院40年台
    上字第86號判例要旨參照），此乃無罪推定原則及證據裁判
    主義之當然要求。認定犯罪事實，所憑之證據，雖不以直接
    證據為限，間接證據亦包括在內，然無論直接或間接證據，
    其為訴訟上之證明，須於通常一般之人均不致於有所懷疑，
    而得確信其為真實之程度者，始得據之為有罪之認定，倘其
    證明尚未達到此一程度，而有合理性懷疑之存在時，即無從
    為有罪之認定。刑事訴訟法第161條第1項規定：檢察官就被
    告犯罪事實，應負舉證責任，並指出證明之方法。因此，檢
    察官對於起訴之犯罪事實，應負提出證據及說服之實質舉證
    責任。倘其所提出之證據，不足為被告有罪之積極證明，或
    其指出證明之方法，無從說服法院以形成被告有罪之心證，
    基於無罪推定之原則，自應為被告無罪判決之諭知（最高法
    院76年台上字第4986號、92年台上字第128號判例要旨參照
    ）。
三、訊據被告固不否認有將其所拍攝與告訴人2人性行為之影片
    （應屬電子訊號，下同）上傳至XVIDEOS網站之事實。惟堅
    決否認散布少年為性交行為之電子訊號及散布猥褻電子訊號
    等犯行，辯稱：伊因電腦壞掉，要備份檔案做紀念。又因英
    文能力不佳，用翻譯軟體翻譯XVIDEOS網站，看到XVIDEOS網
    站內有分為「公開頁面」及「個人頁面」。伊以為設定「個
    人頁面」的話，就只有伊自己可以看到，便將影片放到XVID
    EOS網站「個人頁面」暫時存放，等電腦修好後，再將XVIDE
    OS網站「個人頁面」內之影片刪除。沒想到其他人也看得到
    「個人頁面」之影片。況影片內也有伊，更可以證明伊非故
    意將影片放在網路散布等語。經查：　
　㈠被告於109年7月2日7時0分至同日8時12分許前之某時，使用
    其所有電腦，連線網際網路後，將其與告訴人少年甲 性交
    之影片及張○○視訊裸露胸部之影像，上傳至XVIDEOS網站之
    事實，業據被告坦承在卷，核與告訴人甲 於警詢及偵查（
    偵查卷第18頁正、背面、20～21頁）、告訴人張○○於警詢（
    偵查卷第22頁）中之證述情節相符，並有被告上傳至XVIDEO
    S網站中之告訴人甲 、張○○影片擷圖（偵查卷第78～82頁）
    等為證，並經原審判處有罪確定，應認屬實。
　㈡本案係桃園市政府警察局婦幼警察隊執行網路巡邏時查獲XVI
    DEOS網站內有被告上傳之影片，經依人臉辨識系統分析比對
    ，獲悉本案二位被害人身分後，於109年7月2日持搜索票至
    被告住處查獲被告，並扣得被告所有之電腦主機、螢幕等物
    ，並報告檢察官偵查。嗣警方復查獲另有一位被害人（代號
    AE109-S001），再報告檢察官偵查，經臺灣新北地方檢察署
    以109年度偵字第36074號偵辦。而該案檢察官依被告所辯因
    不諳英文而誤傳影片至公開瀏覽頁面乙節，請被告至桃園市
    政府警察局婦幼警察隊操作，以查證被告所述是否實屬。警
    察即依被告所述方式，先以翻譯軟體將網站翻譯成中文，由
    被告上傳影片至「個人頁面」後，再由警方以一般身分進入
    該網站（未申請帳號），警方確能找到被告個人頁面，並可
    開啟被告所上傳之影片，毋庸任何權限，有桃園市政府警察
    局婦幼警察隊110年3月8日函附職務報告可佐。嗣檢察官乃
    就該案被告涉犯刑法第315條之1之妨害秘密、第235條之散
    布猥褻影像罪嫌及違反兒童及少年性剝削防制條例第36條第
    1項之拍攝少年為猥褻、性交行為影片及同法第38條第1項散
    布少年為性交行為之影片罪嫌部分，認被告罪嫌不足，予以
    不起訴處分等情，業經本院調閱臺灣新北地方檢察署109年
    度偵字第36074號卷宗查明。則本案被告既係因相同事由，
    將影片上傳至XVIDEOS網站「個人頁面」，亦應係不諳英文
    之故，使用翻譯軟體翻譯後，誤以為翻譯後所載「個人頁面
    」，係僅供自己可觀覽，他人無法觀覽，而將其與少年甲 
    性交之影片及張○○（姓名年籍詳卷）視訊裸露胸部之影片上
    傳至XVIDEOS網站「個人頁面」。況被告所上傳之電子訊號
    ，亦可清楚看到被告臉部正面，有擷圖3張在卷可稽（偵查
    卷第79頁正、背面、81頁），除使自己不堪外，復易遭警追
    查。是堪認被告所辯係不諳英文而誤上傳到該網站等語，應
    可採信。
　㈢綜上所述，尚難認被告主觀上有散布之意圖，自不得遽以散
    布猥褻之電子訊號及散布少年為性交行為之電子訊號罪嫌相
    繩。檢察官所舉之證據，尚未達於通常一般人均可得確信而
    無合理懷疑存在之程度，無法使本院形成被告有罪之確信心
    證。此外，復查無其他積極證據足以證明被告有公訴意旨所
    指此部分犯行，自屬不能證明被告犯罪，揆諸前揭說明，自
    應為被告無罪之諭知。
四、原審未詳酌上情，誤為被告被訴此部分有罪之諭知，尚有未
    洽。被告提起上訴，否認有檢察官所指之此部分犯罪，為有
    理由，應由本院將原判決附表一編號五關於散布少年為性交
    行為之電子訊號罪刑及其附表二編號二之沒收暨定應執行刑
    部分均撤銷，就此部分為被告無罪之諭知，如主文第2項所
    示。
據上論斷，應依刑事訴訟法第369條第1項前段、第364條、第301
條第1項，判決如主文。
本案經檢察官王江濱提起公訴，檢察官翁珮嫻、吳慧蘭到庭執行
職務。
中　　華　　民　　國　　110 　年　　10　　月　　29　　日
     　　　　　　 刑事第七庭    審判長法　官  孫惠琳
                                      法　官  連雅婷
                                      法　官  張育彰
以上正本證明與原本無異。
不得上訴。
                                      書記官  蔡麗春
中　　華　　民　　國　　110 　年　　10　　月　　29　　日